【裁判字號】    97,交抗,460
【裁判日期】    970506
【裁判案由】    聲明異議
【裁判全文】
臺灣高等法院臺中分院刑事裁定         97年度交抗字第460號
抗  告  人
即受處分人  甲○○
                    國民
上列抗告人因違反道路交通管理處罰條例聲明異議案件，不服臺
灣臺中地方法院中華民國97年3月31日97年度交聲字第820號裁定
，提起抗告，本院裁定如下：
    主  文
抗告駁回。
    理  由
一、原裁定意旨如附件(一)內容所載（如附件）。
二、抗告意旨如附件(二)內容所載（如附件）
三、按汽車駕駛人行車速度，超過規定之最高時速，或低於規定
    之最低時速，除有第43條第1項第2款情形外，處新臺幣1200
    元以上2400元以下罰鍰；又汽車駕駛人有第40條之情形者，
    除依原條款處罰鍰外，並記違規點數1點，為道路交通管理
    處罰條例第40條、第63條第1項第1款所明定。次按，汽車駕
    駛人經以科學儀器取得證據資料證明其行為違規，當場不能
    或不宜攔截製單舉發者，得逕行舉發；第1項逕行舉發，應
    記明車輛牌照號碼、車型等可資辨明之資料，以汽車所有人
    為被通知人製單舉發，道路交通管理處罰條例第7條之2第1
    項第7款、第4項亦定有明文。又汽車駕駛人行車速度超過規
    定之最高速限或低於規定之最低速限，經採用固定或非固定
    式科學儀器取得證據資料證明者，於一般道路須至少於100
    公尺前；於高速公路、快速公路須至少於300公尺前，明顯
    標示之，道路交通管理處罰條例第7條之2第1項第3項亦定有
    明文。
四、經查：
  (一)本案抗告人即受處分人甲○○（以下稱抗告人），為車牌號
    碼2N-4738號自小客車之車主，上開車輛確於民國（以下同
    ）97年1月29日上午10時5分許，在臺74甲線5.8公里處超速
    行駛，經測時速為87公里，超速17公里（未滿20公里），而
    為彰化縣警察局交通警察隊員警依違反道路交通管理處罰條
    例第40條規定，認有符合逕行舉發等情節，製開彰縣警交字
    第IA0000000號舉發違反道路交通管理事件通知單後寄送於
    抗告人，處分機關遂於97年3月4日以中監違字第裁60-IA000
    0000號裁決書處罰鍰新臺幣（以下同）1600元，並記違規點
    數1點一節，有經雷達、雷射測速儀器採證所拍攝之照片影
    片1紙、彰化縣警察局舉發違反道路交通管理事件通知單影
    本1件附卷足稽，復為抗告人所不爭執，堪認本案抗告人所
    有上開車輛確有原處分意旨所指之逾速限70公里而超速行駛
    之行為，堪信為真。
  (二)又臺74甲線5.8公里處，乃彰化縣警察局轄區○○○○路段
    ，經該局列為重點取締路段，公布於彰化縣警察局網站，全
    民均可上網查看，該局並有依規定於前方至少100公尺前，
    即約為臺74甲線5.7公里處，設有測速照相及限速70公里之
    告示牌，且該處下坡路段還設有跳動路面提醒駕駛人小心駕
    駛之事實，有該局97年3月10日彰警交字第0970013227號函1
    份在卷可稽。
  (三)基於上開事實，彰化縣警察局交通警察隊逕行舉發抗告人1
    次超速行駛，於法並無不合。嗣後原處分機關因而依道路交
    通管理處罰條例第40條、第63條第1項第1款等規定，所為罰
    鍰新臺幣1600元，並記違規點數1點之裁罰處分，當無違法
    不當。從而，原審法院因認抗告人確有如舉發違反道路交通
    管理事件通知單所載之違規事實，而認原處分機關之裁罰處
    分適法，駁回抗告人之聲明異議，經核並無不合。抗告人之
    仍執陳詞指摘原裁定不當，諉無可採，況抗告人就其超速行
    駛之違規事實略而不論，反而指摘在該路段設計不良、設置
    測速照相機實屬不當，請求撤銷原裁定云云，顯無可採，其
    抗告為無理由，應予駁回。
五、據上論結，應依刑事訴訟法第412條，爰裁定如主文。
中    華    民    國    97    年    5    月    6    日
            刑事第三庭    審判長法  官  王  增  瑜
                                法  官  蔡  紹  良
                                法  官  梁  堯  銘
上列正本證明與原本無異。
不得抗告。
                                書記官  陳  麗  玉
中    華    民    國    97    年    5    月    6    日


司法院資訊處製作；財團法人民間司法改革基金會備份。
